臺灣臺中地方法院刑事判決
109年度交易字第1123號
公  訴  人  臺灣臺中地方檢察署檢察官
被      告  陳彥豪



上列被告因過失傷害案件，經檢察官提起公訴（109年度偵字第1
7979號），本院判決如下：
    主    文
本件公訴不受理。
    理    由
一、公訴意旨如附件起訴書所載。
二、告訴乃論之罪，告訴人於第一審辯論終結前，得撤回其告訴
    ；告訴乃論之罪，其告訴經撤回者，應諭知不受理之判決；
    不受理之判決，得不經言詞辯論為之。刑事訴訟法第238條
    第1項、第303條第3款、第307條分別定有明文。
三、經查，本件被告經檢察官以涉犯刑法第284條前段之過失傷
    害罪提起公訴，依照刑法第287條規定係屬告訴乃論之罪，
    並經告訴人提出告訴。嗣被告與告訴人經法院調解成立，告
    訴人並於110年11月11日具狀撤回告訴，有本院調解筆錄、
    撤回告訴聲請狀在卷可稽（見本院卷第39、40、151頁），
    爰不經言詞辯論，逕諭知不受理之判決。
據上論斷，應依刑事訴訟法第303條第3款、第307條，判決如主
文。
本案經檢察官盧美如提起公訴，檢察官温雅惠到庭執行職務。
中　　華　　民　　國　　110 　年　　11　　月　　12　　日
                  刑事第二庭   審判長法  官  陳淑芳

                                     法  官  黃光進

                                     法  官  徐煥淵
以上正本證明與原本無異。
如不服本判決應於收受送達後20日內向本院提出上訴書狀，並應
敘述具體理由；其未敘述上訴之理由者，應於上訴期間屆滿後20
日內向本院補提理由書（均須按他造當事人之人數附繕本）「切
勿逕送上級法院」。
告訴人或被害人如不服判決，應備理由具狀向檢察官請求上訴，
上訴期間之計算，以檢察官收受判決正本之日起算。
　　　　                             書記官  陳麗靜
中　　華　　民　　國　　110 　年　　11　　月　　12　　日
附件：
臺灣臺中地方檢察署檢察官起訴書
                                    109年度偵字第17979號
　　被　　　告　陳彥豪　男　33歲（民國00年0月0日生）
                        住彰化縣○○鄉○○路00巷0號
　　　　　　　　　　　　居彰化縣○○鄉○○路000號
　　　　　　　　　　　　國民身分證統一編號：Z000000000號
上列被告因過失傷害案件，已經偵查終結，認應提起公訴，茲將
犯罪事實及證據並所犯法條分敘如下：
　　　　犯罪事實
一、陳彥豪於民國109年4月24日下午6時58分許，駕駛車號00-00
    00號自用小客車，沿臺中市南屯區寶山里寶山一街往北方向
    行駛，行經寶山一街與文山十一街口時，應注意汽車行駛至
    無號誌之交叉路口時，同為直行車或轉彎車者，左方車應暫
    停讓右方車先行，而依當時天候、路況及視線，其並無不能
    注意之情事，竟疏未注意，適洪英峰騎乘車號000-0000號普
    通重型機車，沿臺中市南屯區寶山里文山十一街往西方向直
    行至上開路口，亦疏未注意減速慢行，2車因而發生碰撞，
    洪英峰人車倒地，並受有左側肩膀挫傷、雙側手部擦傷合併
    挫傷、左側膝部擦傷合併挫傷及左側小腿擦傷之傷害。
二、案經臺中市南屯區公所依洪英峰聲請就上開車禍事件調解不
    成立移送本署偵辦。
　　　　證據並所犯法條
一、證據清單及待證事實：
編號 證據名稱 待證事實 1 被告陳彥豪於本署偵查中之陳述 1.坦承就本件行車事故之發生，有未依規定讓車之過失 2.否認有過失傷害之犯行，辯稱：伊不認罪等語。 2 證人即告訴人洪英峰於於本署偵查中之具結指證 所有犯罪事實。 3 警製道路交通事故現場圖及道路交通事故調查報告表（一）、（二）各1份、現場照片及車輛撞擊點照片多紙 被告與告訴人於如事實欄所載地點發生行車事故之事實。 4 澄清綜合醫院中港分院診斷證明書1份 告訴人受有如事實欄所載傷勢之傷害。   5 臺中市政府警察局道路交通事故初步分析研判表1份 1.被告陳彥豪就本件行車事故，有未依規定讓車之過失。 2.告訴人洪英峰就本件行車事故之發生，有未依規定減速之過失。 
二、核被告陳彥豪所為，係犯刑法第284條前段之過失傷害罪嫌
    。
三、依刑事訴訟法第251條第1項提起公訴。
　　此　致
臺灣臺中地方法院
中　　華　　民　　國　 109　　年　　6 　　月　　26　　日
　　　　　　　　　　　　　　　檢　察　官　盧美如